臺灣臺南地方法院刑事判決
111年度訴字第753號
公  訴  人  臺灣臺南地方檢察署檢察官
被      告  何曜良




上列被告因違反毒品危害防制條例案件，經檢察官提起公訴（11
1年度毒偵字第511、660號），被告於準備程序中為認罪之表示
，本院合議庭裁定由受命法官依簡式審判程序審理，判決如下：
    主  文
何曜良施用第一級毒品，累犯，處有期徒刑柒月。
扣案之海洛因殘渣袋壹個沒收銷燬之。 
    事實及理由
壹、程序部分：
    本件係經被告於準備程序中為有罪之表示，而經本院裁定以
    簡式審判程序加以審理，依刑事訴訟法第273條之2、第159
    條第2項之規定，不適用傳聞法則有關限制證據能力之相關
    規定。
貳、實體部份：
一、本件犯罪事實及證據，均引用附件起訴書之記載。並補述：
　　①被告施用毒品之方式為，將海洛因置入玻璃球吸食器內點
　　  火燒烤吸食煙霧。
　　②證據增加被告於本院準備與審理程序中之自白。　　
二、論罪科刑部分：
　㈠核被告所為，係犯毒品危害防制條例第10條第1項之施用第一
    級毒品罪。被告持有第一級毒品，進而施用，其持有毒品之
    低度行為，為施用毒品之高度行為所吸收，不另論罪。
　㈡①被告前於民國107年間曾犯竊盜案件，經臺灣高雄地方法院
    以107年度審易字第1152號判決判處有期徒刑7月確定；又犯
    毒品危害防制條例案件，經臺灣高雄地方法院以107年度審
    訴字第605號判決判處有期徒刑7月、3月確定，上開二罪經
    臺灣高雄地方法院，以108年度聲字第347號裁定，定應執行
    有期徒刑1年2月確定。②又被告前於107年間曾犯毒品危害防
    制條例案件，經臺灣高雄地方法院以107年度審訴字第1524
    號判決，判處有期徒刑9月確定。③上開①案件，經接續執行
    ，於109年11月6日執行完畢。於執行完畢後5年內再犯本案
    之罪，為累犯，爰依法加重其刑。
　㈢另被告係因騎乘機車停等紅燈時抽煙，遭警方盤查，經警查
    詢發覺其為毒品尿液採驗人口，然其在警方尚未掌握確切之
    犯罪根據前，即主動先向警方坦承施用毒品犯行，並同意為
    警採尿送驗，有被告之警詢筆錄（見警一、二卷，均為第6
    頁）在卷可稽，應認合乎自首之要件，依刑法第62條前段之
    規定減輕其刑，並就累犯加重部分，予以先加後減。
  ㈣爰審酌被告施用毒品之犯行，在性質上固屬對自我身心健康
    之自戕行為，尚未嚴重破壞社會秩序、侵害他人權益，惟被
    告有多次施用毒品前案紀錄，遭法院判刑處罰，仍未能切實
    戒絕革除惡習而再犯本件施用毒品之犯罪，呈現戒癮之意志
    力及刑罰反應力均為薄弱之情狀，然念及其於犯後尚知坦承
    犯行，未無端耗費司法資源，犯後態度尚非惡劣，復兼衡被
    告自述其係國中二年級肄業之智識程度，從事臨時工、日薪
    約新臺幣1,200元、離婚、有2個女兒、分別為20歲與17歲，
    都還在唸書、父親已往生，母親現年約75歲左右，由被告扶
    養、無兄弟姊妹之家庭經濟狀況等一切情狀，量處如主文所
    示之刑。
　㈤扣案之海洛因殘渣袋1個，係被告所有，並供包裝被告施用之
    海洛因所用，其上仍有些許海洛因毒品未完全去除，應依毒
    品危害防制條例第18條第1項前段規定，宣告沒收銷燬之。
    另被告施用毒品所使用之玻璃球吸食器1個，已經被告丟棄(
    見本院卷第93頁)，為免造成檢察官執行程序之浪費與困擾
    ，爰不為沒收之諭知；至於扣案之第三級管制藥品舌下錠半
    顆，與本案無關，爰不另為沒收之諭知，附此敘明。
據上論斷，應依刑事訴訟法第273條之1第1項、第299條第1項前
段、第310條之2、第454條第2項，毒品危害防制條例第10條第1
項、第18條第1項前段，刑法第11條、第62條前段、第47條第1項
，判決如主文。
本案經檢察官 林朝文 提起公訴；檢察官 陳于文 到庭執行職務
。
中　　華　　民　　國　　111 　年　　9 　　月　　2 　　日
                  刑事第三庭  法　官 蔡直青
以上正本證明與原本無異。
如不服本判決應於收受本判決後20日內向本院提出上訴書狀，並
應敘述具體理由。其未敘述上訴理由者，應於上訴期間屆滿後20
日內向本院補提理由書狀（均須按他造當事人之人數附繕本）「
切勿逕送上級法院」。 
　　　　　　　　　　　　　　　書記官 鄭瓊琳
中　　華　　民　　國　　111 　年　　9 　　月　　2 　　日
附錄論罪科刑法條： 
毒品危害防制條例第10條：
施用第一級毒品者，處6月以上5年以下有期徒刑。
施用第二級毒品者，處3年以下有期徒刑。
【附件】
臺灣臺南地方檢察署檢察官起訴書
                                    111年度毒偵字第511號
                                    111年度毒偵字第660號
　　被　　　告　何曜良　男　51歲（民國00年00月0日生）
　　　　　　　　　　　　住○○市○○區○○街000巷0號3樓                         之2
　　　　　　　　　　　　居高雄市○○區○○巷0○0號
                        (另案在法務部○○○○○○○○○                         執行)
　　　　　　　　　　　　國民身分證統一編號：Z000000000號
上列被告因違反毒品危害防制條例案件，已經偵查終結，認應提
起公訴，茲將犯罪事實及證據並所犯法條分敘如下：
　　　　犯罪事實
一、何曜良前於民國110年間，因施用毒品案件，經臺灣橋頭地
    方法院裁定送觀察、勒戒後，認無繼續施用毒品之傾向，於
    110年10月13日釋放，並經臺灣橋頭地方檢察署檢察官為不
    起訴處分；另於107年間，因施用毒品等案件，經法院判處
    應執行有期徒刑1年2月、9月確定後，經接續執行，於109年
    11月6日執行完畢。詎其仍未戒除毒癮，復基於施用第一級
    毒品海洛因之犯意，於111年2月13日17時許，在臺南市永康
    區富強路二段某員工宿舍內，以將海洛因置於針筒摻水注射
    方式，施用海洛因1次。嗣警於同年2月15日9時30分許，在
    臺南市永康區中山南路與正強街口，攔查何曜良，並徵得其
    同意後於同日9時40分許採集其尿液送驗，檢驗結果呈可待
    因及嗎啡陽性反應，另於同日13時5分許，經警在臺南市○○
    區○○路○段00號前，查獲何曜良為列管毒品人口，何曜良主
    動交出海洛因殘渣袋1個(無毒品殘渣可供檢驗)等物，而後
    警方徵得其同意，於同日14時4分許採集其尿液送驗，檢驗
    結果呈嗎啡陽性反應，而查悉上情。
二、案經臺南市政府警察局永康分局移送偵辦。
　　　　證據並所犯法條
一、上揭犯罪事實，業據被告何曜良於警詢及本署偵查中坦承不
    諱，並有臺南市政府警察局永康分局扣押筆錄、扣押物品目
    錄表、尿液編號與真實姓名對照表（尿液編號：111J070）
    及勘察採證同意書、尿液編號與真實姓名對照表（尿液編號
    ：11J069）及勘察採證同意書、臺南市政府衛生局檢驗結果
    報告（檢體名稱：111J070、111J069）等在卷可稽，是其犯
    嫌應堪認定。
二、核被告所為，係犯毒品危害防制條例第10條第1項施用第一
    級毒品罪嫌。另被告有犯罪事實欄所載之有期徒刑執行完畢
    之情形，有本署刑案資料查註紀錄表在卷可佐，其受有期徒
    刑執行完畢後，5年以內故意再犯本件有期徒刑以上之罪，
    為累犯，請參照大法官會議釋字第775號解釋意旨，審酌是
    否依刑法第47條第1項規定加重其刑。
三、依刑事訴訟法第251條第1項提起公訴。
　　此　致
臺灣臺南地方法院
中　　華　　民　　國　 111　　年　　6 　　月　　16　　日
　　　　　　　　　　　　　　　檢察官  林  朝  文
本件證明與原本無異
中　　華　　民　　國　 111　　年　　6 　　月　　20　　日
                              書記官  黃  琳  琳
附錄所犯法條：
毒品危害防制條例第10條
施用第一級毒品者，處 6 月以上 5 年以下有期徒刑。
施用第二級毒品者，處 3 年以下有期徒刑。